DANIEL ANDRÉS HERNÁNDEZ TOLEDO

Desarrollador Web / Soporte TI / Técnico en electrónica daniel.aht1993@gmail.com | +56935701758 | Coronel, Chile LinkedIn: https://www.linkedin.com/in/danielhernandezdev

RESUMEN

Desarrollador web Full Stack con sólida formación en tecnologías web modernas. Experiencia demostrable en desarrollo de aplicaciones, mantenimiento de bases de datos y gestión de proyectos tecnológicos. Destacada capacidad de aprendizaje y compromiso con la mejora continua. Orientado a resultados y con habilidades para el trabajo en equipo.

EXPERIENCIA PROFESIONAL

DESARROLLADOR FULLSTACK

Lealtad 360

Ago 2022 - Ene 2023

- Desarrollo de aplicaciones web utilizando Laravel, PHP y MySQL.
- Implementación de interfaces responsivas con Bootstrap y jQuery.
- Gestión de versiones con Git y trabajo en equipo.

ENCARGADO DE SOPORTE TI

Transporte y Logística AVANTI Feb 2023 – Mar 2024

- Mantenimiento y desarrollo de página web empresarial.
- Gestión de bases de datos y respaldos.
- Digitalización de procesos manuales mediante desarrollo de soluciones web.

COMPETENCIAS TÉCNICAS

• Lenguajes: PHP, JavaScript, HTML5, CSS3

Frameworks: Laravel, React, NodeJS, Bootstrap, Tailwind

Base de Datos: MySQL, PostgreSQL

Control de Versiones: GitMetodologías: Desarrollo Ágil

FORMACIÓN ACADÉMICA

- Bootcamp Full Stack JavaScript | Desafío LATAM | 2024
- Bootcamp Full Stack (PHP/Laravel) | Universidad de Córdoba | 2021-2022
- Técnico de Nivel Superior en Electrónica Industrial | INACAP | 2016-2017

CURSOS

- Laravel 9 Crea Aplicaciones y Sitios con php y MVC (Udemy)
- Domina Laravel y Crea Aplicaciones de Alto Nivel (Udemy)
- Api RESTful con Laravel: Guía definitiva (Udemy)
- Cisco CCNA Fundamentos de Networking y Redes IP (Udemy)
- Introducción a la Ciberseguridad (Netacad)

IDIOMAS

Español: NativoInglés: Técnico